【裁判字號】    98,審易,805
【裁判日期】    980831
【裁判案由】    竊盜等
【裁判全文】
臺灣桃園地方法院刑事判決             98年度審易字第805號
公  訴  人  臺灣桃園地方法院檢察署檢察官
被      告  乙○○
            甲○○
上列被告因竊盜等案件，經檢察官提起公訴（97年度偵字第2379
7 號），嗣於本院準備程序進行中，被告就被訴事實為有罪之陳
述，經本院告知簡式審判程序意旨，並聽取當事人之意見後，本
院裁定改依簡式審判程序審理，並判決如下：
    主  文
乙○○共同攜帶兇器竊盜，處有期徒刑陸月，如易科罰金，以新
臺幣壹仟元折算壹日，扣案之鐵鎚壹支、鉗子貳把、美工刀壹支
、鑿子壹支均沒收。
甲○○共同攜帶兇器竊盜，處有期徒刑陸月，如易科罰金，以新
臺幣壹仟元折算壹日，扣案之鐵鎚壹支、鉗子貳把、美工刀壹支
、鑿子壹支均沒收。
    事  實
一、甲○○、乙○○基於侵入他人附連圍繞之土地及竊盜之犯意
    聯絡，於民國97年10月31日中午12時許，共同持甲○○所有
    客觀上具有危險性且足供兇器使用之鐵鎚1 支、鉗子2 把、
    美工刀1 支、鑿子1 支，自圍牆缺口處侵入址設桃園縣桃園
    市○○路497 號之「利台紡織纖維股份有限公司」（下稱利
    台公司）之廠區內，並將埋設於利台公司廠區內土地之電纜
    線挖出後，以上開工具剪斷部分電纜線而竊取得逞。嗣甲○○、乙○○於竊得前開電纜線尚未離開之際，適為利台公司
    有管領權之警衛丙○○發覺，報警處理而查獲，並扣得上開
    鐵鎚1 支、鉗子2 把、美工刀1 支、鑿子1 支。
二、案經丙○○訴由桃園縣政府警察局桃園分局報告臺灣桃園地
    方法院檢察署檢察官偵查起訴。
    理  由
一、本案被告乙○○、甲○○所犯之罪，並非法定刑為死刑、無
    期徒刑或最輕本刑3 年以上有期徒刑之罪，亦非高等法院管
    轄第一審之案件，而被告於準備程序中就被訴事實已為有罪
    之陳述，經本院告知簡式審判程序之旨，並聽取當事人之意
    見後，本院乃依刑事訴訟法第273 條之1 第1 項規定，裁定
    改行簡式審判程序，合先敘明。
二、上開犯罪事實，業據被告乙○○、甲○○於警詢及本院審理
    時均坦承不諱，核與證人即警衛丙○○於警詢、偵查中證述
    之情節相符，且有證人即查獲警員楊彥男於偵查中之證述，
    並有贓物認領保管單、搜索扣押筆錄、扣押物品目錄表各1
    份、現場及查獲照片11 張附卷可稽，復有鐵鎚1 支、鉗子2
    把、美工刀1 支、鑿子1 支扣案可佐，足認被告乙○○、甲○○上開任意性自白與事實相符，堪以採信。本件事證明確
    ，被告犯行均可認定，自應依法論科。
三、核被告乙○○、甲○○所為，均係犯刑法第306 條第1 項之
    無故侵入他人建築物附連圍繞之土地罪及同法第321 條第1
    項第3 款之攜帶兇器竊盜罪。又被告侵入利台公司廠區建築
    物附連圍繞土地之目的本即在實施竊盜犯行，就被告本身之
    行為歷程而言並未中斷，且著手搜尋財物及拿取財物之竊盜
    犯行係於侵入他人建築物附連圍繞土地之狀態繼續中所實施
    ，行為狀態既有重疊，應為想像競合，依刑法第55條規定從
    較重之攜帶兇器竊盜罪處斷。原起訴書認被告所犯上開2 罪
    ，應分論併罰，尚有誤會。又公訴人認被告上開竊取電纜線
    行為應依電業法第105 條規定論處，惟被告竊取之電纜線係
    利台公司廠房連接抽水馬達所用，業據證人丙○○於偵查時
    證述明確，既非屬台灣電力股份有限公司所設置之電纜線，
    當無電業法第105 條規定之適用，是公訴人上開所認，似有
    誤會。被告二人就上開2 罪，均有犯意聯絡及行為分擔，為
    共同正犯。爰審酌被告二人之前科、素行、侵入他人建築物
    附連圍繞土地之目的、竊盜之方法、竊得之財物部分據被害
    人領回，所生危害及犯後坦承犯行等一切情狀，認檢察官就
    被告2 人分別求刑有期徒刑8 月尚屬過重，量處如主文所示
    之刑，並諭知易科罰金之折算標準。至扣案之鐵鎚1 支、鉗
    子2 把、美工刀1 支、鑿子1 支均係被告甲○○所有供本件
    竊盜所用之物，業據被告甲○○於警詢及本院審理時供承在
    卷，爰依刑法第38條第1 項第2 款規定，宣告沒收之，且依
    共同正犯責任共同原理，並於被告乙○○所處主刑項下，併
    為沒收之諭知。
據上論斷，應依刑事訴訟法第273 條之1 第1 項、第299 條第1
項前段，刑法第28條、第306 條第1 項、第321 條第1 項第3 款
、第55條、第41條第1 項前段、第38條第1 項第2 款，刑法施行
法第1 條之1 第1 項、第2 項前段，判決如主文。
本案經檢察官王惟琪到庭執行職務。
中    華    民    國    98    年     8    月    31    日
                        刑事庭  法  官  鍾雅蘭
以上正本證明與原本無異。
如不服本判決，應於判決送達後10日內向本院提出上訴狀（應附
繕本），其未敘述上訴理由者，應於上訴期間屆滿後20日內補提
理由書狀於本院，上訴於臺灣高等法院。
                                書記官  楊郁馨
中    華    民    國    98    年     8    月    31    日
附錄本案論罪科刑法條：
中華民國刑法第306 條
無故侵入他人住宅、建築物或附連圍繞之土地或船艦者，處1 年
以下有期徒刑、拘役或3 百元以下罰金。
無故隱匿其內，或受退去之要求而仍留滯者，亦同。
中華民國刑法第321 條
犯竊盜罪而有左列情形之一者，處6 月以上、5 年以下有期徒刑
：
一、於夜間侵入住宅或有人居住之建築物、船艦或隱匿其內而犯
    之者。
二、毀越門扇、牆垣或其他安全設備而犯之者。
三、攜帶兇器而犯之者。
四、結夥三人以上而犯之者。
五、乘火災、水災或其他災害之際而犯之者。
六、在車站或埠頭而犯之者。
前項之未遂犯罰之。


司法院資訊處製作；財團法人民間司法改革基金會備份。
